臺灣臺中地方法院刑事判決　　　　　　　94年度訴字第3561號
公　訴　人　臺灣臺中地方法院檢察署檢察官
被　　　告　甲○○
　　　　　　　　　　（另案在臺灣臺中監獄執行中）
上列被告因違反毒品危害防制條例案件，經檢察官提起公訴（94
年度毒偵字第5084號），經本院合議庭裁定改依簡式審判程序審
理，判決如下：
    主    文
甲○○連續施用第一級毒品，累犯，處有期徒刑壹年壹月，扣案
之第一級毒品海洛因壹小包（淨重零點壹陸公克，包裝重零點壹
玖公克）沒收銷燬之；又連續施用第二級毒品，累犯，處有期徒
刑柒月。應執行有期徒刑壹年陸月，扣案之第一級毒品海洛因壹
小包（淨重零點壹陸公克，包裝重零點壹玖公克）沒收銷燬之。
    犯罪事實
一、甲○○前於民國九十年間，因竊盜案件，經臺灣高等法院高
    雄分院以九十年度上易字第五九一號判處有期徒刑十月確定
    ，於九十一年十一月二十一日執行完畢。另於八十九年間，
    因施用毒品案件，經臺灣高雄地方法院以八十九年度毒聲字
    第二五一九號裁定送觀察、勒戒後，認有繼續施用毒品之傾
    向，經臺灣高雄地方法院以八十九年度毒聲字第三二三二號
    裁定令入戒治處所施以強制戒治，於九十年九月二十七日執
    行完畢釋放，嗣經臺灣高雄地方法院檢察署檢察官於九十年
    十二月十三日以九十年度戒毒偵字第一三四○號為不起訴處
    分確定。於九十四年間，復因施用毒品案件，經本院於九十
    四年六月二十日以九十四年度訴字第一一一九號，就施用第
    一級毒品部分，判處有期徒刑十月，就施用第二級毒品部分
    ，判處有期徒刑四月，應執行有期徒刑一年，於九十四年七
    月十一日確定（尚未執行完畢）。詎仍不知悔改，復基於施
    用第一級毒品之概括犯意，於前案宣判翌日即九十四年六月
    二十一日起至同年八月十日止，在其臺中縣清水鎮○○○路
    三之五五號住處、或住處附近路旁，以將第一級毒品海洛因
    置於注射針筒內摻水溶解後注射，每日施用數次之方式，連
    續施用海洛因多次。又另行基於施用第二級毒品安非他命之
    概括犯意，自九十四年六月間某日起至同年八月九日止，在
    其臺中縣清水鎮○○○路三之五五號住處等地點，以將安非
    他命置於吸食器內燒烤，吸其霧化氣體，約每星期施用一次
    之方式，連續施用第二級毒品安非他命多次。嗣為警於九十
    四年八月十一日十七時四十分許，在臺中縣清水鎮○○路與
    民治東路口查獲，並扣得海洛因一小包（淨重○．一六公克
    ，包裝重○．一九公克）。
二、案經臺中縣警察局清水分局報告臺灣臺中地方法院檢察署檢
    察官偵查起訴。
    理    由
一、訊據被告甲○○對於上開時間、地點，施用第一級毒品海洛
    因、第二級毒品安非他命之犯罪事實坦承不諱，且被告上開
    為警查獲當日所採集之尿液經送鑑驗結果，呈嗎啡、安非他
    命陽性反應，有詮昕科技股份有限公司濫用藥物尿液檢驗報
    告乙紙在卷可參，並有扣案之海洛因一小包足憑，而該包海
    洛因經送鑑定結果，認確含第一級第六項毒品海洛因成分（
    淨重○．一六公克，包裝重○．一九公克），此有法務部調
    查局九十四年十月二十日調科壹字第一二○○一六七○五號
    鑑定通知書一份在卷可佐。又被告前於八十九年間，因施用
    毒品案件，經臺灣高雄地方法院以八十九年度毒聲字第二五
    一九號裁定送觀察、勒戒後，認有繼續施用毒品傾向，經臺
    灣高雄地方法院以八十九年度毒聲字第三二三二號裁定令入
    戒治處所施以強制戒治，於九十年九月二十七日執行完畢釋
    放，嗣經臺灣高雄地方法院檢察署檢察官於九十年十二月十
    三日以九十年度戒毒偵字第一三四○號為不起訴處分確定乙
    情，有臺灣高等法院被告全國前案紀錄表、臺灣臺中地方法
    院檢察署刑案查註紀錄表、法務部全國檢察官線上查詢刑案
    人犯在監所最新資料報表各乙份在卷可憑，則被告於前案強
    制戒治執行完畢釋放後，五年內再行施用第一、二級毒品。
    是本件事證明確，被告犯行洵堪認定，應予依法論科。
二、查海洛因、安非他命係屬毒品危害防制條例第二條第二項第
    一款、第二款所稱之第一級、第二級毒品。是核被告所為，
    係犯毒品危害防制條例第十條第一項之施用第一級毒品罪、
    同條例第十條第二項之施用第二級毒品罪。其持有第一級毒
    品、持有第二級毒品之低度行為應為施用第一級毒品、施用
    第二級毒品之高度行為所吸收，均不另論罪。被告先後多次
    施用第一、二級毒品之犯行，均時間緊接，所犯構成要件相
    同，顯係各基於概括之犯意反覆為之，均屬連續犯，各應論
    以一罪，並依法加重其刑。又被告於本院審理時自承：伊自
    九十四年一月十七日施用過一次安非他命後，在九十四年六
    月之後，才又施用安非他命等語明確（見本院九十四年十一
    月十七日訊問筆錄），而被告於前案判決（即本院九十四年
    度訴字第一一一九號）所為施用第二級毒品安非他命之最後
    一次犯罪時間為九十四年一月十七日，迄本件第一次施用安
    非他命之時間，即九十四年六月間，期間已相隔約五月，顯
    見被告再度施用安非他命之行為，係基於其他誘因，而產生
    犯意，是被告自九十四年六月間某日起，係另行起意為之，
    與前案判決認定之施用第二級毒品安非他命之犯罪事實間，
    非基於概括犯意為之，附此敘明。被告所犯連續施用第一級
    毒品罪與連續施用第二級毒品罪二罪之間，犯意各別，行為
    互殊，應予分論併罰。再被告前於九十年間，因竊盜案件，
    經臺灣高等法院高雄分院以九十年度上易字第五九一號判處
    有期徒刑十月確定，於九十一年十一月二十一日執行完畢，
    有臺灣高等法院被告全國前案紀錄表、臺灣臺中地方法院檢
    察署刑案資料查註紀錄表各乙份附卷可參，其受有期徒刑之
    執行完畢，五年以內再犯有期徒刑以上之罪，為累犯，均應
    依刑法第四十七條之規定，加重其刑，並遞加重之。爰審酌
    被告前因施用毒品犯行，經強制戒治後，並經論罪科刑後，
    猶故態復萌，再施用毒品不輟，無視於毒品對於自身健康之
    戕害及國家對於杜絕毒品犯罪之禁令，惡性非輕，然被告犯
    後坦承犯行，尚知悔悟，態度良好等一切情狀，量處如主文
    所示之刑，並定應執行之刑，以示懲儆。
三、扣案之海洛因一小包（淨重○．一六公克，包裝重○．一九
　　公克），依毒品危害防制條例第十八條第一項前段之規定，
  　應予宣告沒收銷燬之。
據上論斷，應依刑事訴訟法第二百七十三條之一第一項、第二百
九十九條第一項前段，毒品危害防制條例第十條第一項、第二項
、第十八條第一項前段，刑法第十一條、第五十六條、第四十七
條、第五十一條第五款，判決如主文。
中　　華　　民　　國　　94　　年　　12　　月　　2 　　日
                        臺灣臺中地方法院刑事第五庭
              　　　            法  官  劉麗瑛
上正本證明與原本無異。
如不服本判決，應於送達後十日內向本院提出上訴狀（須附繕本
），上訴於臺灣高等法院臺中分院。
                                書記官  游智凱
中　　華　　民　　國　　94　　年　　12　　月　　2 　　日
附錄論罪科刑法條
毒品危害防制條例第十條
施用第一級毒品者，處六月以上五年以下有期徒刑。
施用第二級毒品者，處三年以下有期徒刑。
